【裁判字號】    96,審易,838
【裁判日期】    970328
【裁判案由】    恐嚇取財等
【裁判全文】
臺灣桃園地方法院宣示判決筆錄         96年度審易字第838號
公  訴  人  臺灣桃園地方法院檢察署檢察官
被      告  乙○○
            丁○○
上二人共同
選任辯護人  林清漢律師
上列被告因恐嚇取財等案件（起訴案號：96年度偵字第6627號）
，於中華民國97年3 月28日下午5 時許，在本院第十法庭宣示判
決，出席職員如下：
          法  官  曾家貽
          書記官  陳淑瓊
法官起立朗讀判決主文、犯罪事實要旨、附記事項、處罰條文，
及告以上訴限制、期間並提出上訴狀之法院，且諭知記載其內容
：
一、主  文：
    乙○○、丁○○共同意圖為自己不法之所有，以詐術使人將
    本人之物交付，未遂，各處有期徒刑陸月，均減為有期徒刑
    月，如易科罰金，均以佰元（按係銀元，銀元佰元折
    算新臺幣為玖佰元）折算壹日。又共同意圖為自己不法之所
    有，以恐嚇使人將本人之物交付，各處有期徒刑捌月，均減
    為有期徒刑肆月，如易科罰金，均以佰元（按係銀元，銀
    元佰元折算新臺幣為玖佰元）折算壹日。均應執行有期徒
    刑陸月，如易科罰金，均以佰元（按係銀元，銀元佰元
    折算新臺幣為玖佰元）折算壹日，均緩刑年。
二、犯罪事實要旨：
  (一)被告乙○○、丁○○二人因獲悉巫文釗（所犯刑法第266 條
    第1 項前段賭博罪，另由本院判處罰金5 千元確定）曾於民
    國95年4 月25日下午1 時許，委託姓名、年籍均不詳，綽號
    「小邱」之成年男子，至甲○○（所犯刑法第268 條聚眾賭
    博罪，另由本院判處有期徒刑3 月確定）在桃園縣龍潭鄉○○路290 巷16號所經營之雞肉攤內簽賭六合彩，認有機可趁
    ，即與巫文釗（未據起訴）及「小邱」共同意圖為自己不法
    之所有，並基於犯意聯絡，於同年月27日上午9 時許，一同
    至前開甲○○所經營之雞肉攤內出示簽單，佯以簽中「四星
    」，需由甲○○賠付巫文釗新臺幣（下同）130 萬元彩金之
    方式，企圖向甲○○詐取錢財，惟遭甲○○識破，並報警處
    理，致未得逞。
  (二)被告乙○○、丁○○二人因見甲○○不願付款，遂另行起意
    轉向甲○○之配偶丙○○恐嚇取款，而另與姓名、年籍均不
    詳之成年男子二人及巫文釗（未據起訴），共同意圖為自己
    不法之所有，並基於犯意之聯絡，於95年5 月12日下午1 時
    許，由該二名不詳姓名、年籍之成年男子，至丙○○所經營
    位於桃園縣平鎮市永豐市場內之雞肉攤內，對丙○○出示不
    明槍枝（槍枝未扣案，無證據證明其為制式手槍或具殺傷力
    之改造手槍），及向丙○○恫嚇表示：如果你不支付錢的話
    ，兩邊的生意都不要做了，連小孩都有危險等語，據此向丙○○要索錢財，致使丙○○心生畏怖，並與其2 人討價還價
    後，敲定以55萬元成交後，其2 人始離去。丙○○因而於同
    年5 月20日下午2 時許，被迫在其所經營之雞肉攤內，交付
    35萬元予巫文釗，嗣後於同年5 月22、23日間，丁○○並前
    往丙○○所經營之前開雞肉攤內，接續向丙○○要索剩餘之
    款項（即20萬元），因丙○○表示尚未湊足上開款項，丁○○乃告以同年6 月5 日再來收取剩餘之款項後，方始離去，
    丙○○因不堪其擾，遂委由甲○○報警處理。嗣於同年6 月
    5 日，員警在丙○○所經營之前開雞肉攤附近埋伏，惟乙○○、丁○○等人並未前來取款，而於同日下午3 時5 分許，
    丙○○在返回其桃園縣平鎮市高雙里之住處時，發現乙○○
    駕駛車牌號碼為1299-KT 號之自用小客車尾隨在後，遂調閱
    監視錄影帶，始為警循線查悉上情。
三、附記事項：
    被告二人本件犯行之犯罪時間，均在96年4 月24日之前，且
    宣告刑均未逾有期徒刑1 年6 月，均合於中華民國九十六年
    罪犯減刑條例規定之減刑條件，爰均依同條例第2 條第1 項
    第3 款各減其宣告刑二分之一。
四、處罰條文：
    修正後刑法第2 條第1 項前段、第25條第2 項、第74條第1
    項第1 款、第2 款，刑法第339 條第3 項、第1 項、第346
    條第1 項，修正前刑法第28條、第41條第1 項前段、第51條
    第5 款，修正前罰金罰鍰提高標準條例第2 條，刑法施行法
    第1 條之1 第1 項、第2 項前段，中華民國九十六年罪犯減
    刑條例第2 條第1 項第3 款、第7 條、第9 條、第10條第1
    項。
五、協商判決除有刑事訴訟法第455 條之4 第1 項第1 款於本訊
    問程序終結前，被告撤銷協商合意或檢察官撤回協商聲請者
    ；第2 款被告協商之意思非出於自由意志者；第4 款被告所
    犯之罪非第455 條之2 第1 項所定得以協商判決者；第6 款
    被告有其他較重之裁判上一罪之犯罪事實者；第7 款法院認
    應諭知免刑或免訴、不受理者情形之一，及違反同條第2 項
    「法院應於協商合意範圍內為判決；法院為協商判決所科之
    刑，以宣告緩刑或2 年以下有期徒刑、拘役或罰金為限」之
    規定者外，不得上訴。
六、如有前項得上訴之情形者，得自收受判決送達後10日內，向
    本院提出上訴書狀，上訴於第二審法院。
中    華    民    國    97    年    3     月    28    日
                        刑事庭     法  官  曾家貽
                                   書記官  陳淑瓊
以上正本證明與原本無異。
                                   書記官  陳淑瓊
中    華    民    國    97    年    3     月    28    日
附錄本案論罪科刑依據之法條：
中華民國刑法第339條
(普通詐欺罪)
意圖為自己或第三人不法之所有，以詐術使人將本人或第三人之
物交付者，處5 年以下有期徒刑、拘役或科或併科1 千元以下罰
金。
以前項方法得財產上不法之利益或使第三人得之者，亦同。
前二項之未遂犯罰之。
中華民國刑法第346條
(單純恐嚇罪)
意圖為自己或第三人不法之所有，以恐嚇使人將本人或第三人之
物交付者，處6 月以上5 年以下有期徒刑，得併科1 千元以下罰
金。
以前項方法得財產上不法之利益，或使第三人得之者，亦同。
前二項之未遂犯罰之。


司法院資訊處製作；財團法人民間司法改革基金會備份。
